【裁判字號】    95,易,87
【裁判日期】    950330
【裁判案由】    毒品危害防制條例
【裁判全文】
臺灣高雄地方法院刑事判決                95年度易字第87號
公  訴  人  臺灣高雄地方法院檢察署檢察官
被      告  乙○○
上列被告因違反毒品危害防制條例案件，經檢察官提起公訴（94
年度毒偵字第8654、9972號），本院判決如下：
    主  文
乙○○連續施用第二級毒品，處有期徒刑柒月，扣案之第二級毒
品甲基安非他命壹包（驗前毛重零點貳貳公克、淨重零點零陸公
克；驗後毛重零點貳公克、淨重零點零肆公克；及直接包裝毒品
而殘有第二級毒品甲基安非他命於上不可完全析離之夾鏈袋壹只
）、殘有第二級毒品甲基安非他命於上不可完全析離之吸食器壹
只，均沒收銷燬之；又持有第一級毒品，處有期徒刑肆月，扣案
之第一級毒品海洛因壹包（驗後淨重零點零肆公克，及直接包裝
毒品而殘有第一級毒品海洛因於上不可完全析離之夾鏈袋壹只）
，沒收銷燬之。應執行有期徒刑拾月，扣案之第二級毒品甲基安
非他命壹包（驗前毛重零點貳貳公克、淨重零點零陸公克；驗後
毛重零點貳公克、淨重零點零肆公克；及直接包裝毒品而殘有第
二級毒品甲基安非他命於上不可完全析離之夾鏈袋壹只）、殘有
第二級毒品甲基安非他命於上不可完全析離之吸食器壹只、第一
級毒品海洛因壹包（驗後淨重零點零肆公克，及直接包裝毒品而
殘有第一級毒品海洛因於上不可完全析離之夾鏈袋壹只），均沒
收銷燬之。
    事  實
一、乙○○前因施用毒品案件，經本院裁定送觀察、勒戒後，認
    無繼續施用傾向，於94年7 月7 日執行完畢釋放出所，經台
    灣高雄地方法院檢察署檢察官以94年度毒偵緝字第375 號、
    第376 號為不起訴處分確定，復又因施用第二級毒品甲基安
    非他命犯行，經本院於94年9 月9 日以94年度簡字第5100號
    判處有期徒刑3 月，於同年9 月30日確定。詎乙○○明知海
    洛因及甲基安非他命，分別屬於毒品防治條例所稱之第一級
    毒品及第二級毒品，非經許可，不得非法持有及施用，竟仍
    未戒除毒癮，又於上開觀察勒戒執行完畢後5 年內，先後於
    94年10月1 日下午2 時45分回溯24小時內之某時，及同年12
    月10日凌晨2 時許回溯24小時內之某時，在高雄市○○路之
    佳宏飯店，連續施用第二級毒品甲基安非他命2 次。乙○○
    另基於持有第一級毒品海洛因之意，於94年10月1 日上午6
    時許，在高雄市○○區○○路與福建街口附近，拾得他人棄
    置之第一級毒品海洛因1 包（驗後淨重0.04公克，及直接包
    裝毒品而殘有第一級毒品海洛因於上不可完全析離之夾鏈袋
    1 只），非法持有之。嗣先於94年10月1 日上午6 時20分許
    ，在高雄市○○區○○街281 號前為警查獲，並扣得上開第
    一級毒品海洛因1 包（驗後淨重0.04公克，及直接包裝毒品
    而殘有第一級毒品海洛因於上不可完全析離之夾鏈袋1 只）
    ；復於94年12月10日凌晨0 時40分許，在高雄市○○○路
    221 號佳宏飯店717 房為警查獲，並扣得其所有欲供吸食所
    用之第二級毒品甲基安非他命1 包（驗前毛重0.22公克、淨
    重0.06公克；驗後毛重0.2 公克、淨重0.04公克；及直接包
    裝毒品而殘有第二級毒品甲基安非他命於上不可完全析離之
    夾鏈袋1 只）及殘有第二級毒品甲基安非他命於上不可完全
    析離之吸食器1 只，始查知上情。
二、案經高雄市政府警察局三民第一分局及苓雅分局移請台灣高
    雄地方法院檢察署檢察官偵查起訴。
    理  由
一、訊據被告乙○○固坦承有於上開時、地施用第二級毒品甲基
    安非他命及持有第二級毒品甲基安非他命之犯行，惟矢口否
    認有何持有第一級毒品海洛因之犯行，辯稱：伊是在警察查
    獲前10分鐘撿到海洛因，只有想拿去向朋友炫耀，沒有想到
    走到馬路對面就被警察抓了，並沒有持有海洛因之意云云。
    經查：
（一）被告持有第二級毒品甲基安非他命並進而連續施用之犯行
      ，業據被告坦承不諱，且被告2 次為警查獲後經採尿送驗
      結果，其尿液均呈現第二級毒品甲基安非他命陽性反應，
      有高雄市立凱旋醫院濫用藥物尿液檢驗報告2 紙附卷可稽
      （94年度毒偵字第8654號卷第49頁、94年度毒偵字第9972
      號卷第20頁）。而被告為警查獲時所扣得之晶體及吸食器
      ，係分別為第二級毒品甲基安非他命1 包（驗前毛重0.22
      公克、淨重0.06公克；驗後毛重0. 2公克、淨重0.04公克
      ；及直接包裝毒品而殘有第二級毒品甲基安非他命於上不
      可完全析離之夾鏈袋1 只）及殘有第二級毒品甲基安非他
      命於上不可完全析離之吸食器1 只，亦有高雄醫學大學附
      設中和紀念醫院檢驗報告2 紙（本院卷第26、57頁）及扣
      案物品照片1 幀在卷可查，足見被告確有持有第二級毒品
      甲基安非他命並進而施用之犯行無誤。
（二）被告於94年10月1 日上午6 時20分許，在高雄市○○區○
      ○街前為警查獲時，在其身上扣得第一級海洛因1 包第一
      級毒品海洛因1 包（驗後淨重0.04公克，及直接包裝毒品
      而殘有第一級毒品海洛因於上不可完全析離之夾鏈袋1 只
      ）之事實，業據被告於本院審理時供承不諱。且被告持有
      之粉末1 包，確係第一級毒品海洛因，則有法務部調查局
      鑑定通知書1 紙（94毒偵字8654號卷第44頁）及扣案物品
      照片1 幀在卷可稽。雖被告辯稱其沒有持有之意，惟衡諸
      被告拾得該包第一級毒品海洛因後，明知其為毒品，竟未
      立即丟棄或交予警方，反而係欲要持之向朋友炫耀，足見
      其確有持有該第一級毒品海洛因之意，其辯解無持有之意
      ，顯不足採。
（三）綜上所述，被告施用第二級毒品及持有第一級毒品之犯行
      明確，應依法論科。
二、查海洛因及甲基安非他命分別為毒品危害防制條例第2 條第
    2 項所稱之第一、二級毒品，不得非法持有及施用。核被告
    所為，係犯毒品危害防制條例第10條第2 項之施用第二級毒
    品罪、第11條第1 項之持有第一級毒品罪。被告持有第二級
    毒品甲基安非他命之低度行為，已為施用之高度行為所吸收
    ，不另論罪。被告先後2 次施用第二級毒品犯行，時間緊接
    ，行為相同，顯係基於概括犯意而為，為連續犯，應依刑法
    第56條之規定，以1 罪論，並加重其刑。爰審酌被告前有施
    用毒品之前科，雖經觀察、勒戒程序及檢察官為不起訴處分
    確定，卻仍無法根絕毒癮，復又施用第二級毒品甲基安非他
    命及持有第一級毒品，顯見其戒治毒癮意志不堅，缺乏勒戒
    動機，另衡諸被告施用毒品雖僅戕害自身，惟卻足以導致精
    神障礙、性格異常，甚至造成生命危險，復衡其犯後坦承施
    用第二級毒品，飾詞否認持有第一級毒品，及其犯罪之動機
    、目的、手段、方法等一切情狀，分別量處如主文所示之刑
    ，並定其應執行之刑，以示懲儆。
三、扣案疑似毒品之晶體1 包，係為第二級毒品甲基安非他命1
    包（驗前毛重0. 22 公克、淨重0.06公克；驗後毛重0. 2公
    克、淨重0.04 公 克；及直接包裝毒品而殘有第二級毒品甲
    基安非他命於上不可完全析離之夾鏈袋1 只），扣案吸食器
    1 只殘有第二級毒品甲基安非他命不可完全析離等情，有高
    雄醫學大學附設中和紀念醫院檢驗報告2 紙（本院卷第26、
    57頁）及扣案物品照片1 幀在卷可查，且為被告持以施用之
    第二級毒品，業據被告供述在卷，應依毒品危害防制條例第
    18條第1 項前段之規定，不問屬於犯人所有與否，均沒收銷
    燬之。扣案疑似毒品之粉末1 包，確為第一級毒品海洛因1
    包（驗後淨重0.04公克，及直接包裝毒品而殘有第一級毒品
    海洛因於上不可完全析離之夾鏈袋1 只），有法務部調查局
    鑑定通知書1 紙（94毒偵字8654號卷第44頁）及扣案物品照
    片1 幀在卷可稽，且為被告所持有之第一級毒品，應依毒品
    危害防制條例第18條第1 項前段之規定，不問屬於犯人所有
    與否，沒收銷燬之。
據上論斷，應依刑事訴訟法第第299 條第1 項前段、毒品危害防
制條例第10條第2 項、第11條第1 項、第18條第1項前段，刑法
第11條、第56條、第51條第5 款，判決如主文。
本案經檢察官甲○○到庭執行職務。
中    華    民    國    95    年    3     月    30    日
                  鳳山刑事第一庭  審判長法  官  陳志銘
                                        法  官  林芳華
                                        法  官  林勇如
以上正本證明與原本無異。
如不服本判決，應於收受送達後10日內向本院提出上訴書狀。
中    華    民    國    95    年    3     月    30    日
                                        書記官  許雅惠
附錄本判決論罪科刑法條：
毒品危害防制條例第10條
施用第1級毒品者，處6月以上5年以下有期徒刑。
施用第2級毒品者，處3年以下有期徒刑。
毒品危害防制條例第11條第1項
持有第一級毒品者，處 3 年以下有期徒刑、拘役或新臺幣 5 萬
元以下罰金


司法院資訊處製作；財團法人民間司法改革基金會備份。
